【裁判字號】    92,簡上,449
【裁判日期】    920711
【裁判案由】    傷害等
【裁判全文】
臺灣高雄地方法院刑事判決                        九十二年度簡上字第四四九號
    上  訴  人  丙○○
    即  被  告
右上訴人因傷害等案件，不服台灣高雄地方法院九十二年度簡字第二Ｏ七二號，中華
民國九十二年七月十一日第一審判決，（聲請簡易判決處刑案號：九十二年度偵字第
九三六七號），提起上訴，本院管轄之第二審合議庭判決如左：
    主  文
上訴駁回。
    事實及理由
一、本案經本院審理結果，認第一審判決認事用法及量刑均無不當，應予維持，並引
    用第一審判決書記載之事實、證據及理由。
二、被告上訴意旨雖謂：伊沒有恐嚇行為，且伊只有揮告訴人戊○○（被告之妹婿）
    一下，是正當防衛云云，惟查，被告確有如聲請簡易判決處刑書所記載毆打告訴
    人及恐嚇犯行之事實，業據告訴人戊○○於警訊、偵查及本院審理中指訴明確，
    復經證人即被告之母乙○○○於警訊、偵查及本院審理中，及被告之妹丁○○於
    警訊、偵查中證述屬實，復有告訴人所提診斷證明書一份在卷可憑，證人分別為
    被告之母親及妹妹，自無同時設詞誣陷被告之理，況告訴人於警訊已明確指稱本
    案係因被告於本案發生前，曾因毆打其父親李金鼎，伊載李金鼎就醫，李金鼎並
    對被告提出傷害告訴及聲請保護令，致被告對其心生不滿，而為本案犯行等語，
    且被告亦不否認其確因告訴人所指上揭情事而與伊母親、妹妹等人交惡，足認被
    告於案發當時確有毆打及恐嚇告訴人之犯罪動機，且足以佐證告訴人所指非虛，
    是被告前揭所辯，僅係事後卸責之詞，不足為採，其上訴為無理由，應予駁回。
三、被告經本院合法傳喚，未於審判庭時到庭陳述意見，雖被告嗣於九十二年十月三
    日具狀聲請改期審理，陳稱伊出國等語，惟並未釋明有何緊急情事，難認係有正
    當理由，本院爰不待其陳述，逕行判決。
據上論斷，應依刑事訴訟法第四百五十五條之一第三項、第三百六十八條、第三百七
十一條、第三百七十三條，判決如主文。
本案經檢察官甲○○到庭執行職務。
中        華        民        國      九十二    年    十    月  二十二  日
                                    臺灣高雄地方法院刑事第十五庭
                                              審判長法  官   李淑惠
                       法  官   黃呈熹
                                                    法  官   呂憲雄
右正本證明與原本無異。
不得上訴。
                                                    書記官    羅宗賢
中    華    民    國      九十二      年      十      月      二十三   日
【附件：】
臺灣高雄地方法院刑事簡易判決          九十二年度簡字第二七二號
    聲  請  人  臺灣高雄地方法院檢察署檢察官
    被      告  丙○○  男  四十七歲（民國○○○年○月○○日生）
                        住高雄縣湖內鄉○○村○○街二三六號
                        身分證統一編號：Ｓ一0000000號
右列被告因傷害等案件，經檢察官聲請以簡易判決處刑（九十二年度偵字第九三六七
號），本院判決如左：
    主  文
丙○○傷害人之身體，處有期徒刑月，如易科罰金，以佰元折算壹日；又以加害
生命、身體之事，恐嚇他人致生危害於安全，處拘役伍拾日，如易科罰金，以佰元
折算壹日。
    事實及理由
一、本件犯罪事實及證據均引用檢察官聲請簡易判決處刑書之記載（詳如附件）。
二、核被告丙○○所為，係犯刑法第二百七十七條第一項之傷害罪及同法第三百零五
    條之恐嚇罪。其所為上開二罪，犯意各別，行為互異，應予分論併罰。審酌被告
    僅因細故即出手毆打他人，並以加害生命及身體之言詞恐嚇他人，復於犯後未思
    積極與告訴人達成和解，以求降低其犯罪後所造成之損害等一切情狀，分別量處
    如主文所示之刑，併皆諭知易科罰金之折算標準，以為懲儆。
三、依刑事訴訟法第四百四十九條第一項、第三項、第四百五十四條第一項、第二項
    ，刑法第二百七十七條第一項、第三百零五條、第四十一條第一項前段，罰金罰
    鍰提高標準條例第一條前段、第二條，逕以簡易判決處如主文所示之刑。
如不服本判決，得自收受送達之日起十日內，向本院提起上訴。
中      華      民      國    九十二    年      七      月      十一    日
                                臺灣高雄地方法院高雄簡易庭
                                    法  官  李怡諄
右正本證明與原本無異。
如不服本判決，得於判決書送達之翌日起十日內，以書狀敘述理由，向本庭提出上訴。
                                    書記官  陳孟瑩
中      華      民      國    九十二    年      七      月      十一    日
附錄本判決論罪之法條：
刑法第二百七十七條條第一項
傷害人之身體或健康者，處三年以下有期徒刑、拘役或一千元以罰金。
中華民國刑法第三百零五條
 (恐嚇危害安全罪)
以加害生命、身體、自由、名譽、財產之事，恐嚇他人致生危害於安全者，處二年以
下有期徒刑、拘役或三百元以下罰金。


司法院資訊處製作；財團法人民間司法改革基金會備份。
